臺灣臺北地方法院小額民事判決　　　 
                                 　110年度店小字第1255號
原      告  新安東京海上產物保險股份有限公司

法定代理人  陳忠鏗  
訴訟代理人  羅天君  
            謝京燁  
被      告  曾千祐  
訴訟代理人  陳榮全  
上列當事人間損害賠償事件，本院於民國111年5月26日言詞辯論
終結，判決如下：
    主      文
原告之訴駁回。
訴訟費用新臺幣壹仟元由原告負擔。
    事實及理由
一、原告起訴主張：被告於民國109年8月19日上午7時45分許駕
    駛車牌號碼000-0000號半聯結車（下稱被告車輛），行經臺
    北市文山區辛亥路四段101巷口時，因未保持行車安全距離
    之過失，與原告所承保、訴外人謝安琪所有、訴外人游世盟
    駕駛之車牌號碼000-0000號自用小客車（下稱系爭車輛）發
    生碰撞，致系爭車輛受有損害，經原告以新臺幣（下同）33
    ,360元（含工資12,181元、烤漆21,179元）賠付後，爰依保
    險法第53條第1 項及侵權行為法律關係，請求被告賠償上開
    必要修復費用等語。並聲明：被告應給付原告33,360元，及
    自起訴狀繕本送達翌日起至清償日止，按年息百分之5 計算
    之利息。
二、被告辯稱：認為肇責沒有依據等語。並聲明：原告之訴駁回
    。
三、本院之判斷：
  ㈠按當事人主張有利於己之事實者，就其事實有舉證之責任，
    民事訴訟法第277條前段定有明文。被告否認伊駕駛車輛曾
    經碰撞系爭車輛，認為肇責沒有依據等語，是原告主張系爭
    車輛所受損害係由被告造成，自應就系爭車輛所受損害與被
    告駕車行為間有相當因果關係，負舉證責任。
  ㈡本件原告雖提出系爭車輛之零件認購單欲證明係被告造成系
    爭車輛之損害，然觀諸本院依職權向臺北市政府警察局交通
    警察大隊調閱本案道路交通事故調查報告表等證據資料中，
    系爭車輛車損照片中可知，系爭車輛乃左後車尾有擦痕（參
    見本院卷第63頁、第65頁），然此擦撞痕跡究為系爭車輛肇
    事前即已存在，抑或系爭車輛肇事後始受有損害，不無疑問
    ，故自不得以此照片即推認被告駕車於上開時、地有碰撞系
    爭車輛之事實。
  ㈢再據被告向本院聲請臺北市交通事件裁決所所為之臺北市車
    輛行車事故鑑定會鑑定意見書，其中肇事經過記載：「曾千
    祐（即被告）駕駛A車（即被告車輛）沿辛亥路4段南向北內
    側車道行駛，游世盟駕駛B車（即系爭車輛）沿同路同向外
    側車道行駛；至肇事處，B車向左變換行向時，其左後車身
    與A車右前車頭碰撞而肇事。」，且其鑑定意見認被告車輛
    無肇事因素；系爭車輛則有向左變換行向未注意其他車輛之
    肇事原因，核與本院當庭勘驗原告承保車輛AXU-3213號自用
    小客車行車紀錄器畫面顯示：「自07：45：51起，系爭車輛
    行駛於臺北市文山區辛亥路4段南往北外側車道上（二線車
    道），前方有數輛機車行駛中，內側車道則有一輛自小客車
    行駛於側，有一後車尾標示「8IF5」之曳引車行駛於其前。
    後系爭車輛一路直行，於07：45：56行經上開曳引車旁。並
    於07：46：01通過臺北市文山區辛亥路4段101巷口後原地停
    車。左方之曳引車未超車向前，其餘車輛仍行駛經過。( 曳
    引車於內側車道線內行駛)」等情相符（參見本院卷第189頁
    至第190頁），益徵被告始終行駛於其車道內，而系爭車輛
    則於行徑過程中向左偏移，實係因訴外人游世盟駕駛不慎，
    有未保持行車安全間隔之過失始造成系爭損害。從而，原告
    主張係被告行車未保持行車安全距離而肇事乙節，即非可採
    ，原告主張被告應負賠償責任，即無理由，應予駁回。
四、綜上，原告依代位求償及侵權行為之法律關係，請求被告給
    付33,360元，及自起訴狀繕本送達翌日起至清償日止，按年
    息百分之5計算之利息，為無理由，應予駁回。
五、本件事證已臻明確，兩造其餘攻擊防禦方法，於本判決結果
    不生影響，爰不一一論述，附此敘明。
六、訴訟費用負擔之依據：民事訴訟法第78條。依職權確定訴訟
    費用額為1,000 元（第一審裁判費），應由原告負擔。　
中　　華　　民　　國　　111 　年　　6 　　月　　17　　日
                  臺灣臺北地方法院新店簡易庭
                              法  官  石蕙慈
以上正本係照原本作成。
對於本件判決如有不服，應於收受送達後20日內向本院提出上訴
書狀，上訴於本院合議庭，並按他造當事人之人數附具繕本。
當事人之上訴，非以判決違背法令為理由不得為之，上訴狀應記
載上訴理由，表明下列各款事項：
㈠原判決所違背之法令及其具體內容。
㈡依訴訟資料可認為原判決有違背法令之具體事實。
如委任律師提起上訴者，應一併繳納上訴審裁判費。
中　　華　　民　　國　　111 　年　　6 　　月　　17　　日
                              書記官  徐子芹